Minutes et répertoires du notaire François BOURON, juillet 1734 - 22 septembre 1780 (étude XXIX)
Archives nationales
- Minutes de François BOURON, juillet 1734 - 22 septembre 1780; MC/ET/XXIX/419/A - MC/ET/XXIX/562
  - Minutes. 1736, juin - 1736, juillet, juin 1736 - juillet 1736; MC/ET/XXIX/428
    - Convention. Créanciers Pierre Hermant. Cordeliers (rue des). Boutonnier (maître et marchand), 28 juin 1736; MC/ET/XXIX/428
      convention; Cordeliers (rue des); Hermant, Pierre; tabletier
    - Mariage. Etienne Tronche. Marie Marguerite Lasalle. Perruquier, 29 juin 1736; MC/ET/XXIX/428
      contrat de mariage; Tronche, Etienne; Lasalle, Marie-Marguerite; coiffeur
    - Echange. Charles Philippe d'Albert duc de Luynes. Parthenay (Deux-Sèvres) (terre); Longueville (Seine-maritime) (terres dans le comté de). Commissaires du roi, 1er juillet 1736; MC/ET/XXIX/428
      échange; Parthenay (Deux-Sèvres); Luynes, Charles Philippe d'Albert (1695-1758, duc de)
    - Apprentissage. Jean François Billet. Gabriel Billet. Maître tisserand., 1er juillet 1736; MC/ET/XXIX/428
      contrat d'apprentissage; Billet, Jean-François; Billet, Gabriel; tisserand
    - Mariage. Claude Mansais. Geneviève Rose Barbier. Vitrier (maître), 1er juillet 1736; MC/ET/XXIX/428
      contrat de mariage; Mansais, Claude; Barbier, Geneviève-Rose; vitrier
    - Baptistaire annexé à une rente. Madeleine Cappe. Saint-Séverin (paroisse) { 1718 09 17 }., 2 juillet 1736; MC/ET/XXIX/428
      acte d'état civil; dépôt de pièces; constitution de rente; Saint-Séverin (paroisse); Cappe, Madeleine
    - Chauveau (Louis), peintre au pont Marie § Constitution; 2 actes, 2 juillet 1736; MC/ET/XXIX/428
    - Tontines. Louis Chauvau. Peintre, 2 juillet 1736; MC/ET/XXIX/428
    - Baptistaire annexé à une rente. François le Jeune Marchant. Ste-Opportune (paroisse) { 1685 02 09 }. gentilhomme de la Fauconnerie, 2 juillet 1736; MC/ET/XXIX/428
      acte d'état civil; dépôt de pièces; constitution de rente; Marchant, François
    - Baptistaire annexé à une rente. Claude Maulnorry. Saint-Louis (paroisse) { 1698 12 13 }. Prètre. Prètre de la cathédrale d'Auxerre (Yonne), 2 juillet 1736; MC/ET/XXIX/428
      acte d'état civil; dépôt de pièces; constitution de rente; Maulnorry, Claude
    - Baptistaire annexé à une rente. Marie de Ladehors. Saint-Eustache (paroisse) { 1663 10 24 }., 2 juillet 1736; MC/ET/XXIX/428
      acte d'état civil; dépôt de pièces; constitution de rente; Saint-Eustache (paroisse); Ladehors, Marie de
    - Testament déposé. Claude Varenne. Parlement (avocat au), 4 juillet 1736; MC/ET/XXIX/428
      testament; dépôt de pièces; Varenne, Claude; avocat au parlement (Ancien Régime)
    - Vente. Antoine Chaumont. Antoine Charles de Pas (marquis de Feuquieres) (veuve). Marguerite Paule Grivel d'ouroy (veuve Pas de Feuquieres). Varenne (place à bâtir), 4 juillet 1736; MC/ET/XXIX/428
      acte de vente; Chaumont, Antoine; Pas, Antoine-Charles de; Grivel d'ouroy, Marguerite-Paule
    - Succession, délivrance de legs. Marie Madeleine Cruau, 4 juillet 1736; MC/ET/XXIX/428
      partage; délivrance de legs; Cruau, Marie-Madeleine
    - Vente. Pierre Longuet (hoirs). Nicolas Desboves. Villiers-le-Bel (Val-d'Oise) (terres); Gonesse (Val-d'Oise) (terres), 5 juillet 1736; MC/ET/XXIX/428
      acte de vente; Villiers-le-Bel (Val-d'Oise); Longuet, Pierre; Desboves, Nicolas
    - Inventaire après décès. Jean André Leblanc (épouse). Nicole Desneux. Orfèvre (compagnon), 6 juillet 1736; MC/ET/XXIX/428
      inventaire après décès; Leblanc, Jean-André; Desneux, Nicole; orfèvre
    - Titre nouvel. Nicolas Regnauldin (hoirs). Bernard de Legalle. Vert-Saint-Denis (Seine-et-Marne). (terre à Pouilly-le-F.), 7 juillet 1736; MC/ET/XXIX/428
      titre nouvel; Vert-Saint-Denis (Seine-et-Marne); Legalle, Bernard de; Regnauldin, Nicolas
    - Succession, renonciation. Bernard Amiel. Perruquier, 7 juillet 1736; MC/ET/XXIX/428
      renonciation; Amiel, Bernard; coiffeur
    - Traité d'office. Claude Douin (veuve). Pierre Leterrier. Marie Anne Vualflart (Veuve Douin). Garde-nuit des quais et ports Paris. { office }, 9 juillet 1736; MC/ET/XXIX/428
      traité d'office; Leterrier, Pierre; Vualflart, Marie-Anne; Douin, Claude
    - Vente. Charles Jacques Michel de Foyal de Donnery. Pierre François Alexandre de Foyal de Donnery. Montpensier duchesse de (rente due par); Orléans Philippe d'/frère de Louis XIV (rente due par), 9 juillet 1736; MC/ET/XXIX/428
      acte de vente; Orléans, Philippe (1640-1701, duc d'); Foyal de Donnery, Charles-Jacques-Michel de; Foyal de Donnery, Pierre-François-Alexandre de; Montpensier, Anne Marie Louise d'Orléans (1627-1693, duchesse de)
    - Traité d'office. Louis Noël Regnier. Dupre Pierre Toupet. Garde-nuit des quais et ports Paris. { office }, 10 juillet 1736; MC/ET/XXIX/428
      traité d'office; Toupet, DUPRE-Pierre; Regnier, Louis-Noël
    - Déclaration de cens. Jérôme Phelypeaux de Pontchartain. Versailles (Yvelines). Domaines du roi (hôtel Luxembourg/r. Chancel. ), 10 juillet 1736; MC/ET/XXIX/428
      déclaration féodale; Versailles (Yvelines); Phelypeaux de Pontchartain, Jérôme
    - Succession, partage. Conrad Maurer. Maître doreur, 11 juillet 1736; MC/ET/XXIX/428
      partage; Maurer, Conrad; décorateur
    - Jeambin (Jean), marchand orfèvre joaillier, rue Saint-Louis § Partage, 11 juillet 1736; MC/ET/XXIX/428
      partage; Jeambin, Jean
    - Déclaration de cens. Pierre Mane. Versailles (Yvelines). Domaines du roi (maison/parc aux cerfs), 12 juillet 1736; MC/ET/XXIX/428
      déclaration féodale; Versailles (Yvelines); Mane, Pierre
    - Mané (Jean François) entrepreneur de bâtiments à Versailles § déclaration de rentes, 12 juillet 1736; MC/ET/XXIX/428
      déclaration; Mané, Jean François
    - Traité d'office. Léon François de Dreux. Jacques Guichard. Volaille (contrôleur vendeur). { office }, 14 juillet 1736; MC/ET/XXIX/428
      traité d'office; Guichard, Jacques; Dreux, Léon-François de
    - Accord et quittance entre les héritiers du comte Jean-Baptiste de Robin et de Saint-Challier et Christophe de Gomé, seigneur de la Grange au sujet de la ventes d'un office de commissaire Provincial des guerres dans le département des Trois-Évêchés., 14 juillet 1736; MC/ET/XXIX/428
      accord; quittance; Lorraine (France, région administrative); Robin et Saint-Challier, Jean-Baptiste (comte); Gomé, Christophe de (seigneur de la Grange)
    - Déclaration. Raymond Brochet de Pontcharost. Claude Michelin. Vins (inspecteurs sur les) { offices }, 18 juillet 1736; MC/ET/XXIX/428
      déclaration; Brochet de Pontcharost, Raymond; Michelin, Claude; inspecteur (Ancien Régime)
    - Convention. Pierre Philibert Brochet de Poncharost. Jacques César Parat de Vareille. Inspecteurs sur les Vins., 18 juillet 1736; MC/ET/XXIX/428
      convention; Brochet de Poncharost, Pierre-Philibert; Parat de-Vareille, Jacques-César; inspecteur (Ancien Régime)
    - Déclaration. Charles Bernard de Montigny. François Caignet. Vins (inspecteurs sur les) { offices }, 18 juillet 1736; MC/ET/XXIX/428
      déclaration; Montigny, Charles-Bernard de; Caignet, François; inspecteur (Ancien Régime)
    - Cession et jouissance. Jacques Colombat. Jacques Joseph Maitre. Chatillon-le-Duc (Doubs), 19 juillet 1736; MC/ET/XXIX/428
      cession; Colombat, Jacques; Maitre, Jacques-Joseph
    - Déclaration de cens. Louise Adélaïde Livron. Marc Sébastien Seigneur de Beaumont. Cotte Robert de/architecte Cotte (cité dans l'acte). Versailles (Yvelines). Domaines du roi (maison/rue Mazière), 20 juillet 1736; MC/ET/XXIX/428
      déclaration féodale; Versailles (Yvelines); Livron, Louise-Adélaïde; Beaumont, Marc-Sébastien de (seigneur de Beaumont); Cotte, Robert de; architecte
    - Titre nouvel. Jacques Sauvage (hoirs). Madeleine Gervais (épouse Henri de Lamarre, veuve Sauvage). Orly (Val-de-Marne). (maison). Fabrique Saint-Martin faubourg Saint-Marcel, 24 juillet 1736; MC/ET/XXIX/428
      titre nouvel; Orly (Val-de-Marne); Saint-Marcel (faubourg); Gervais, Madeleine; Sauvage, Jacques
    - Bail. Henri Maximilien Gaucherel. François Philogène, marquis de Blanchefort. Saint-Louis-en-l'île (rue) [maison]., 24 juillet 1736; MC/ET/XXIX/428
      État des glaces.
      bail; Saint-Louis-en-l'Ile (rue); Gaucherel, Henri-Maximilien; Blanchefort, François-Philogène de (marquis de)
    - Inventaire après décès. Augustin François Desert (épouse). Françoise de Blocq. Cordonnier (me). /livres, 24 juillet 1736; MC/ET/XXIX/428
      inventaire après décès; Desert, Augustin-François; Blocq, Françoise de; cordonnier
    - Notoriété. Pierre Sadot (veuve). Marie Beaunier. Louis Marechal. Vinaigrier (maître); maître potier de terre, 24 juillet 1736; MC/ET/XXIX/428
      notoriété; Sadot, Pierre; Beaunier, Marie; Marechal, Louis; vinaigrier; potier
    - Mariage. Charles Loison. Marie Callet (veuve Gabriel Robert. Meaux (Seine-et-Marne)Receveur grenier à sel, 25 juillet 1736; MC/ET/XXIX/428
      contrat de mariage; Meaux (Seine-et-Marne); Loison, Charles; Callet, Marie; Robert, Gabriel
    - Sentence arbitrale déposée. Pierre Lheritier (veuve). Claude Lheritier. Rouen (Seine-et-Maritime). marchand; marchand épicier, 28 juillet 1736; MC/ET/XXIX/428
      décision; dépôt de pièces; Lheritier, Pierre; Lheritier, Claude; commerçant; commerçant; commerçant
    - Devis et marché. Louis Jean Bertier de Sauvigny. François Laperiere. Saint-Antoine (rue).. Réparation maison., 29 juillet 1736; MC/ET/XXIX/428
      Plan
      devis; marché; Saint-Antoine (rue); Bertier de Sauvigny, Louis-Jean; Laperiere, François
    - Laperiere (François) maître maçon et entrepreneur de rue des Fossés bâtiments Saint-Germain-l'Auxerrois § Devis et marché, 29 juillet 1736; MC/ET/XXIX/428
      devis; marché; Laperiere, François
    - Devis et marché des réparations à faire dans une maison sise rue Saint-Antoine., 29 juillet 1736; MC/ET/XXIX/428
      devis; marché; Saint-Antoine (rue)
    - Testament. Nicolas Frouard (veuve). Denise Chevet. Chandelier (maître), 31 juillet 1736; MC/ET/XXIX/428
      testament; Frouard, Nicolas; Chevet, Denise; cirier
    - Inventaire après décès. Jean Baptiste Ducastel. Perruquier (marchandises de cheveux)., 31 juillet 1736; MC/ET/XXIX/428
      inventaire après décès; Ducastel, Jean-Baptiste; commerçant
  - Minutes. 1736, août - 1736, octobre, août 1736 - octobre 1736; MC/ET/XXIX/429
    - FEUQUIÈRES (m/ise/ de) § Devis et marché pour la construction de son hôtel, rue de Varennes, par Cl. BOSCRY, maître maçon et entrepreneur., 2 avril 1736; MC/ET/XXIX/429
      Fichier dit 'général' XVIIe-XVIIIe siècles, par le personnel du Minutier, 1954-1999 ( fichier papier entièrement dématérialisé; voir contexte dans le Plan d’orientation général - Notaires de Paris, guides thématiques du Minutier).
      devis; marché; Feuquières, m/ise/ de
    - Inventaire après décès. Daniel Dubin. Blois (Loir-et-Cher) (contrôleur grenier à sel). Sel (contrôleur grenier à) de Blois (Loir-et-Cher), 1er août 1736; MC/ET/XXIX/429
      inventaire après décès; Blois (Loir-et-Cher); Dubin, Daniel
    - Devis et marché. Charles de Pas (marquis de Feuquieres) (veuve). Charles Bosery. Varenne (rue de).. Maison., 2 août 1736; MC/ET/XXIX/429
      Plan et dessin
      devis; marché; Varenne (rue de); Pas de Feuquieres, Charles de (marquis de Feuquières); Bosery, Charles
    - PARIS Rue de Varenne Hôtel de FEUQUIÈRES § Devis et marché pour la construction entre la marquise de FEUQUIÈRES. et Charles BOSCRY, maître maçon et entrepreneur + 2 plans; Feuquières (M/ise/ de), Maçonnerie, Boscry, Plans, 2 août 1736; MC/ET/XXIX/429
      devis; marché; Varenne (rue de)
    - BOSCRY (Charles) maître maçon et entrepreneur § Devis et marché pour la construction de l'hôtel de la marquise de FEUQUIERES, rue de Varenne, par Ch. BOSCRY .. 2 plans, 2 août 1736; MC/ET/XXIX/429
      devis; marché; Boscry, Charles
    - Maçonnerie Marché § Construction de l'hôtel de la marquise de FEUQUIERET, par Ch. BOSCRY, maître maçon et entrepreneur, rue de Vares., 2 août 1736; MC/ET/XXIX/429
    - Devis et marché des ouvrages pour la construction d'une maison sise rue de Varenne, appartenant à la marquise de Feuquiers, par Charles Bosery, architecte, avec plans joints, 2 août 1736; MC/ET/XXIX/429
      devis; marché; Varenne (rue de); Bosery, Charles; Feuquières (Mme de); architecte
    - Vente d'héritage. Simon Hericourt (hoirs). François Robin. (terre). Nogent-sur-Marne (Val-de-Marne), 2 août 1736; MC/ET/XXIX/429
      acte de vente; Nogent-sur-Marne (Val-de-Marne); Hericourt, Simon; Robin, François
    - Mariage. François Petit. Périne Renée Rouyer de Penarron. Bourgeois de Paris, 6 août 1736; MC/ET/XXIX/429
      contrat de mariage; Petit, François; Rouyer de Penarron, Périne-Renée
    - Apprentissage. René Guillard. Barthélemy Lahier. Maître arquebusier., 6 août 1736; MC/ET/XXIX/429
      contrat d'apprentissage; Guillard, René; Lahier, Barthélemy; militaire
    - Inventaire après décès. Jacob Wormes. Juif de Nation, 7 août 1736; MC/ET/XXIX/429
      inventaire après décès; Wormes, Jacob
    - Déclaration. Jean Baptiste Emmanuel Hermant. Emmanuel Pierre Lecamus. Vins (inspecteurs sur les) { office }, 8 août 1736; MC/ET/XXIX/429
      déclaration; Hermant, Jean-Baptiste-Emmanuel; Lecamus, Emmanuel-Pierre; inspecteur (Ancien Régime)
    - Déclaration. Raymond Brochet de Pontcharost. Joachim Goblet. Inspecteur sur les vins { office }; Bonnetier (maître), 8 août 1736; MC/ET/XXIX/429
      déclaration; Brochet de Pontcharost, Raymond; Goblet, Joachim; fabricant d'accessoires vestimentaires
    - Convention. Jean Baptiste Emmanuel Hermant. Pierre Bozonat. Inspecteurs sur les Vins., 8 août 1736; MC/ET/XXIX/429
      convention; Hermant, Jean-Baptiste-Emmanuel; Bozonat, Pierre; inspecteur (Ancien Régime)
    - Mariage. François Mathurin Houssemaine. Marie de Launay. Commis aux Aides, 13 août 1736; MC/ET/XXIX/429
      contrat de mariage; Houssemaine, François-Mathurin; Launay, Marie de; commis d'administration (Ancien Régime)
    - Transaction et quittance. Thomas Lhoyer. Louis Bourgeois. Montaigut-en-Combraille (Puy-de-Dôme) (fermes), 14 août 1736; MC/ET/XXIX/429
      accord; quittance; Bourgeois, Louis; Lhoyer, Thomas
    - Mariage. Gabriel Ecot. Marie Madeleine Balduc (veuve Pierre Dominique. Cailloux). Pierre Dominique Cailloux. Domestique à l'hôtel-Dieu, 17 août 1736; MC/ET/XXIX/429
      contrat de mariage; Ecot, Gabriel; Balduc, Marie-Madeleine; Cailloux, Pierre-Dominique
    - Déclaration de cens. Charles Louis Marchand (sieur de VERRIERE). Versailles (Yvelines). Domaines du roi (maison/rue du Vieux Vers. ), 18 août 1736; MC/ET/XXIX/429
      déclaration féodale; Versailles (Yvelines); Marchand, Charles-Louis
    - Mariage. Michel Megret. Marie Louise Petit. Vin (marchand de), 19 août 1736; MC/ET/XXIX/429
      contrat de mariage; Megret, Michel; Petit, Marie-Louise; commerçant
    - Mariage. Nicolas Lebourlier. Marie Thérèse Petit. Laboureur à L'Hay-les-Roses, 19 août 1736; MC/ET/XXIX/429
      contrat de mariage; L'Haÿ-les-Roses (Val-de-Marne); Lebourlier, Nicolas; Petit, Marie-Thérèse; agriculteur
    - Vente de marchandises. Jean-Baptiste Lancel. Pierre Baillet (Marguerite Madeleine Vincent épouse). Marguerite Madeleine Vincent (épouse Baillet). (marchandises de Verrerie), 22 août 1736; MC/ET/XXIX/429
      acte de vente; Lancel, Jean-Baptiste; Baillet, Pierre; Vincent, Marguerite-Madeleine
    - Baillet (Pierre) verrier faïencier; Marché Neuf § Vente à sa femme de marchandises (fioles et verres à boire), 22 août 1736; MC/ET/XXIX/429
      acte de vente; Baillet, Pierre
    - Testament olographe déposé. Pierre Benoist (veuve). Elisabeth Dantard. Maison du roi (écuyer de la Bouche du roi)., 24 août 1736; MC/ET/XXIX/429
      cachet d'Elisabeth Dantard
      testament; dépôt de pièces; Benoist, Pierre; Dantard, Elisabeth; officier de la Bouche du roi (Ancien Régime)
    - Notoriété après décès. René Duportail (sieur d'Apremont) (veuve). Marie Françoise de Laynat, 28 août 1736; MC/ET/XXIX/429
      notoriété; Duportail, René; Laynat, Marie-Françoise de
    - Dépôt de quittance de finance. Communauté des jurés mesureurs grains et farines, 30 août 1736; MC/ET/XXIX/429
      dépôt de pièces; quittance
    - Inventaire après décès. Pierre François de Sere de Rieux (épouse). Elisabeth de Veteris Durevest. Gardes Françaises (ancien lieutenant rgt)., 31 août 1736; MC/ET/XXIX/429
      inventaire après décès; Sere de Rieux, Pierre-François de; Veteris Durevest, Elisabeth de
    - Vente d'office. Louis Verjus (marquis de Crecy). Daniel Gonfray. { office }. Notaire à Condé-sur-Liaison (Calvados), 1er septembre 1736; MC/ET/XXIX/429
      traité d'office; Verjus, Louis (marquis de Crecy); Gonfray, Daniel; notaire
    - Déclaration de cens. Jean Lagrave. Versailles (Yvelines). Chirurgien (me). Domaines du roi (maison/rue des Bourdonnais), 4 septembre 1736; MC/ET/XXIX/429
      déclaration féodale; Versailles (Yvelines); Lagrave, Jean; chirurgien
    - Succession, compte et partage. Henri Bion (veuve). Marie Anne Gallier. Marchand Hôtellier à Antony (Hauts-de-Seine)., 5 septembre 1736; MC/ET/XXIX/429
      compte; partage; Antony (Hauts-de-Seine); Bion, Henri; Gallier, Marie-Anne; commerçant
    - Transaction. Louis de Lorraine (prince de Lambesc). Louis Juste Clermont D'amboise. Eteignières (Ardennes) (terres); Girondelle (Ardennes) (droit de banalité), 7 septembre 1736; MC/ET/XXIX/429
      accord; Eteignières (Ardennes); Girondelle (Ardennes); Lambesc, Louis de Lorraine (1692-1743, prince de); Clermont d'Amboise, Louis Just
    - Mariage. Charles Robert. Jeanne Catherine Hericourt. Ambroise René Chevalier (veuve). Doreur. Peintre (maître) { Jacques François Robert }, 9 septembre 1736; MC/ET/XXIX/429
      contrat de mariage; Robert, Charles; Hericourt, Jeanne-Catherine; Chevalier, Ambroise-René; Robert, Jacques-François; décorateur; peintre
    - Robert (Jacques François), maître peintre, au Marché Neuf en qualité de tuteur § Mariage du frère de .., 9 septembre 1736; MC/ET/XXIX/429
      contrat de mariage; Robert, Jacques François
    - Robert (Charles) doreur rue de Longpont § Mariage de .., 9 septembre 1736; MC/ET/XXIX/429
      contrat de mariage; Robert, Charles
    - Déclaration de cens. Jacques Hellant. Versailles (Yvelines). Domaines du roi (maison), 10 septembre 1736; MC/ET/XXIX/429
      déclaration féodale; Versailles (Yvelines); Hellant, Jacques
    - Notoriété après décès. Gabriel Guerin. Vitrier (maître), 14 septembre 1736; MC/ET/XXIX/429
      notoriété; Guerin, Gabriel; vitrier
    - Testament. Nicolas Nezot (épouse). Marie Louise Lamoureux. Boulanger. Saint-Germain-en-Laye (Yvelines), 15 septembre 1736; MC/ET/XXIX/429
      testament; Saint-Germain-en-Laye (Yvelines); Nezot, Nicolas; Lamoureux, Marie-Louise; boulanger
    - Dépôt de pièce. Ferdinand Adrien de Laviefville (comte d' Orville). L. Boutelier de Chavigny (épouse), 16 septembre 1736; MC/ET/XXIX/429
      dépôt de pièces; Laviefville, Ferdinand-Adrien de (comte d' Orville); Boutelier de Chavigny, L.
    - Mariage. Mathias Drouot. Marguerite Charpentier. Fourbisseur, 17 septembre 1736; MC/ET/XXIX/429
      contrat de mariage; Drouot, Mathias; Charpentier, Marguerite; armurier
    - Inventaire après décès. Nicolas Frouard (veuve). Denise Chevet. Chandelier (me)., 17 septembre 1736; MC/ET/XXIX/429
      inventaire après décès; Frouard, Nicolas; Chevet, Denise; cirier
    - Apprentissage. Denis Janot. Pierre Vautier. Maître teinturier., 24 septembre 1736; MC/ET/XXIX/429
      contrat d'apprentissage; Janot, Denis; Vautier, Pierre; teinturier blanchisseur
    - Déclaration de cens. Claude Ferrand. Versailles (Yvelines). Domaines du roi (maison/parc aux cerfs), 26 septembre 1736; MC/ET/XXIX/429
      déclaration féodale; Versailles (Yvelines); Ferrand, Claude
    - Aprentissage. Joseph Etienne Brion. François Bertrand. Maître arquebusier., 29 septembre 1736; MC/ET/XXIX/429
      contrat d'apprentissage; Brion, Joseph-Etienne; Bertrand, François; militaire
    - Mariage. Jean Goret. Marie Thérèse Bauchez. { Fr. Goret Lepaultre/Pierre }. Sculpteur (maître). Couturière (maîtresse), 2 octobre 1736; MC/ET/XXIX/429
      contrat de mariage; Goret, Jean; Bauchez, Marie-Thérèse; sculpteur; tailleur d'habits
    - Goret (François) maître sculpteur rue Saint Sauveur § Mariage du fils de .., 2 octobre 1736; MC/ET/XXIX/429
      contrat de mariage; Goret, François
    - Succession, compte et partage. Louis Gouby (épouse). Marie Antoinette Sola, 2 octobre 1736; MC/ET/XXIX/429
      compte; partage; Gouby, Louis; Sola, Marie-Antoinette
    - Titre nouvel. Louis Fagon. Domaines du roi Versailles (Yvelines). (maison/rue Orangerie), 3 octobre 1736; MC/ET/XXIX/429
      titre nouvel; Versailles (Yvelines); Fagon, Louis
    - Compte et quittance. Louis comte de Mailly. Louis de Mailly Comte de Rubempre., 8 octobre 1736; MC/ET/XXIX/429
      compte; quittance; Mailly, Louis de (comte de Rubempré); Mailly, Louis de (comte de Mailly)
    - Mariage. Jean Duterdre. Charlotte Verdure (veuve Jean Baptiste Ducastel).. Perruquier, 9 octobre 1736; MC/ET/XXIX/429
      contrat de mariage; Duterdre, Jean; Verdure, Charlotte; Ducastel, Jean-Baptiste; coiffeur
    - Apprentissage. Louis Bernier. Joseph Roze. Maître tisserand., 13 octobre 1736; MC/ET/XXIX/429
      contrat d'apprentissage; Bernier, Louis; Roze, Joseph; tisserand
    - Succession, désistement. Joseph Florimond Uny, 15 octobre 1736; MC/ET/XXIX/429
      renonciation; Uny, Joseph-Florimond
    - Titre nouvel. Jacques François Proust (épouse). Jeanne Madeleine Mauger (épouse J. F. Proust). Domaines du roi Saint-Germain-en-Laye (Yvelines). (maison), 15 octobre 1736; MC/ET/XXIX/429
      titre nouvel; Saint-Germain-en-Laye (Yvelines); Mauger, Jeanne-Madeleine; Proust, Jacques-François
    - Titre nouvel. Martin Ficquet. Domaines du roi Versailles (Yvelines). (maison/parc aux cerfs, 18 octobre 1736; MC/ET/XXIX/429
      titre nouvel; Versailles (Yvelines); Ficquet, Martin
    - Inventaire après décès. Maxime Georges Gaultier. Curé de Notre-Dame-de-Bonne-Nouvelle à Paris., 19 octobre 1736; MC/ET/XXIX/429
      Bibliothèque/Tableau
      inventaire après décès; Gaultier, Maxime-Georges; curé
    - Testament déposé. Jean Baptiste de Clemont comte de Montoison. Marie de Grave (épouse J. B. de Clermont), 21 octobre 1736; MC/ET/XXIX/429
      testament; dépôt de pièces; Clemont, Jean-Baptiste de (comte de Montoison); Grave, Marie de
    - Vente de fonds de boutique. Nicolas Frouart. Pierre Prevost. Fonds de boutique de Chandelier, 21 octobre 1736; MC/ET/XXIX/429
      fond manufacture drap teinturerie
      acte de vente; Frouart, Nicolas; Prevost, Pierre
    - Don mutuel. Pierre Benoist. Marie Anne Dutillot, 23 octobre 1736; MC/ET/XXIX/429
      donation; Benoist, Pierre; Dutillot, Marie-Anne
    - Testament olographe déposé. Gaspard Richard (veuve). Marguerite Nossero. Domestique, 23 octobre 1736; MC/ET/XXIX/429
      testament; dépôt de pièces; Richard, Gaspard; Nossero, Marguerite; employé de maison
    - Inventaire après décès. Martin Morin. Vitrier (me), 24 octobre 1736; MC/ET/XXIX/429
      inventaire après décès; Morin, Martin; vitrier
    - Succession, transaction. Nicolas Bouillerot (veuve). Madeleine Bonneval. Marchand, 25 octobre 1736; MC/ET/XXIX/429
      partage; accord; Bouillerot, Nicolas; Bonneval, Madeleine; commerçant
    - Vente de maison. Jean Baptiste Quenette. Henri Maximilien Gaucherel. Maître maçon Architecte. (rue) [masion]. Sainte-Croix-de-la-Bretonnerie., 27 octobre 1736; MC/ET/XXIX/429
      acte de vente; Quenette, Jean-Baptiste; Gaucherel, Henri-Maximilien; Architecte, maître-maçon; maçon; architecte
    - Quenette (Jean Baptiste) architecte maître maçon rue des Vieilles Garnissons § Vente de maison par .., 27 octobre 1736; MC/ET/XXIX/429
      acte de vente; Quenette, Jean Baptiste